【裁判字號】    98,訴,2051
【裁判日期】    980806
【裁判案由】    毒品危害防制條例
【裁判全文】
臺灣板橋地方法院刑事判決              98年度訴字第2051號
公  訴  人  臺灣板橋地方法院檢察署檢察官
被      告  甲○○
上列被告因違反毒品危害防制條例案件，經檢察官提起公訴（98
年度毒偵字第3297號），本院訊問被告為有罪陳述後，改依簡式
審判程序審理，並判決如下：
    主  文
甲○○施用第一級毒品，累犯，處有期徒刑拾月。扣案之海洛因
貳小包（合計毛重零點柒伍公克、驗餘淨重零點貳肆公克）
均沒收銷燬之。
    事  實
一、甲○○於民國93年間因施用毒品案件，經臺灣桃園地方法院
    以93年度毒聲字第344 號裁定送觀察勒戒，於93年10月15日
    執行完畢，認有繼續施用毒品傾向，並經臺灣桃園地方法院
    以93年度訴字第1871號判處有期徒刑6 月，於94年5 月21日
    確定。詎明知海洛因係毒品危害防制條例第2 條第2 項第1
    款所定之第一級毒品，依法不得施用、持有，竟基於施用第
    一級毒品海洛因之犯意，於98年3 月25日下午某時，在其桃
    園縣八德市○○街211 巷4 弄1 號住處，以針筒注射之方式
    ，施用第一級毒品海洛因1 次。嗣經警於98年3 月26日下午
    14時40分許，在臺北縣三峽鎮○○路110 巷3 號前查獲，並
    扣得第一級毒品海洛因2 小包（共計毛重0.75公克、驗餘淨
    重0.3324公克）。
二、案經臺北縣政府警察局三峽分局報告臺灣板橋地方法院檢察
    署檢察官偵查起訴。
    理  由
一、訊據被告甲○○於偵查及本院審理中，對上揭事實均坦承不
    諱，且經警於98年3 月26日下午15時許採尿送驗結果（檢體
    編號：L0000000號），呈嗎啡陽性反應，有姓名對照表、臺
    灣檢驗科技股份有限公司濫用藥物檢驗報告各1 件在卷可查
    （見98年毒偵字第2525號卷第21、28頁）。而扣案之白色粉
    末2 小包（共計毛重0.75公克、驗餘淨重0.3324公克）確屬
    海洛因成分無誤，有交通部民用航空局航空醫務中心毒品鑑
    定書1 件在卷可佐（見上開卷第29頁），復有照片及扣押物
    品目錄表在卷可查（見上開卷第11、13頁）。足見被告所為
    自白與事實相符，而得採為認定之依據。次查，被告於93年
    間因施用毒品案件，經臺灣桃園地方法院以93年度毒聲字第
    344 號裁定送觀察勒戒，並於93年10月15執行完畢乙節，有
    臺灣高等法院被告前案紀錄表及刑案查註紀錄表各1 件在卷
    可稽。被告於上開觀察勒戒執行完畢後5 年內三犯本件施用
    毒品犯行，事證明確，犯行堪以認定。
二、按海洛因屬毒品危害防制條例第2 條第2 項第1 款所列之第
    一級毒品，核被告甲○○所為，係犯毒品危害防制條例第10
    條第1 項之施用第一級毒品海洛因罪。其施用前後非法持有
    第一級毒品毒品之低度行為，已為施用之高度行為所吸收，
    不另論罪。又查，被告於96年間又因施用毒品案件，經同院
    以96年度訴字第922 號判處有期徒刑8 月，於96年7 月9 日
    確定，嗣因中華民國九十六年罪犯減刑條例公布施行，經同
    院以96年度聲減字第7823號裁定減為有期徒刑4 月確定；復
    於同年因竊盜案件，經同院以96年度桃簡字第2330號判處有
    期徒刑3 月確定。上開二罪經同院以97年度聲字第2069號裁
    定應執行有期徒刑6 月確定，並於97年7 月17日縮刑期滿執
    行完畢等情，亦有上述前案紀錄表1 件在卷可稽。被告於上
    開有期徒刑執行完畢後，5 年內故意再犯本件有期徒刑以上
    之罪，為累犯，應依刑法第47條第1 項之規定加重其刑。爰
    審酌被告已有多次施用毒品紀錄，竟又為本件犯行，顯見其
    未知戒除毒癮，意志力薄弱，並考量施用毒品乃自戕行為，
    所生危害非鉅，暨被告坦承施用毒品犯行之犯後態度等一切
    情狀，量處如主文所示之刑。扣案之海洛因2 小包（共計毛
    重0. 75 公克、驗餘淨重0.3324公克）為毒品，均應依毒品
    危害防制條例第18條第1 項前段之規定宣告沒收銷燬之。
三、末按「除被告所犯為死刑、無期徒刑、最輕本刑為三年以上
    有期徒刑之罪或高等法院管轄第一審案件者外，於前條第一
    項程序進行中，被告先就被訴事實為有罪之陳述時，審判長
    得告知被告簡式審判程序之旨，並聽取當事人、代理人、辯
    護人及輔佐人之意見後，裁定進行簡式審判程序」，刑事訴
    訟法第273 條之1 第1 項定有明文。查本件被告涉犯之毒品
    危害防制條例第10條第1 項之施用毒品罪，法定本刑並非最
    輕本刑為3 年以上有期徒刑之罪，且被告於本院準備程序期
    日中已就被訴事實為有罪之陳述，經告知被告簡式審判程序
    之旨後，被告及公訴人對於本件改依簡式審判程序審理亦均
    表示無意見，是本院即依前揭刑事訴訟法規定，裁定本件進
    行簡式審判程序，附此敘明。另依「法院辦理刑事訴訟案件
    應行注意事項」第144 點之規定，有罪判決書應記載之「犯
    罪事實」，係指符合犯罪構成要件之具體社會事實，如被告
    犯罪之時間、地點、手段以及其他該當於犯罪構成要件而足
    資認定既判力範圍之具體社會事實。至於構成要件以外之其
    他適用法律事實，例如刑法總則之加重或減輕事由，可無須
    在「犯罪事實」欄中記載。爰依上開規定記載本件犯罪事實
    欄，併此敘明。
據上論斷，應依刑事訴訟法第273 條之1 第1 項、第299 條第1
項前段，毒品危害防制條例第10條第1 項、第18條第1 項前段，
刑法第11條前段、第47條第1 項，判決如主文。
本案經檢察官王家春到庭執行職務。
中    華    民    國    98    年    8     月    6     日
                  刑事第十九庭  法  官  汪怡君
上列正本證明與原本無異。
如不服本判決，應於判決送達後10日內敘明上訴理由，向本院提
出上訴狀 (應附繕本) ，上訴於臺灣高等法院。其未敘述上訴理
由者，應於上訴期間屆滿後20日內向本院補提理由書「切勿逕送
上級法院」。
                                書記官  田世杰
中    華    民    國    98    年    8     月    6     日
附錄本案論罪科刑法條全文：
毒品危害防制條例第10條
施用第一級毒品者，處六月以上五年以下有期徒刑。
施用第二級毒品者，處三年以下有期徒刑。


司法院資訊處製作；財團法人民間司法改革基金會備份。
